臺灣板橋地方法院民事裁定　　　　　　 100年度小上字第59號
上　訴　人　沈泳翰
被上訴人　　遠東國際商業銀行股份有限公司
法定代理人　侯金英
上列當事人間請求給付信用卡消費款事件，上訴人對於中華民國
100年5月17日本院三重簡易庭100年度重小字第522號第一審判決
提起上訴，本院裁定如下：
    主  文
上訴駁回。
第二審訴訟費用新臺幣壹仟伍佰元由上訴人負擔。
    理  由
一、上訴意旨略以：上訴人於民國96年3月起，經行政院金融監
    督管理委員會規定，向最大債權銀行中國信託商業銀行申請
    債務協商，並按月繳納新臺幣（下同）26000元。最大債權
    銀行業已先函文各銀行整合上訴人之債務，被上訴人對上訴
    人之債權，依行政院金融監督管理委員會規定，應已含於每
    月債務協商金銀內，被上訴人為何請求自96年9月8日至清償
    日止之利息，上訴人懷疑被上訴人有重複收帳之嫌，特此提
    起上訴，請求原判決廢棄，駁回被上訴人在第一審之訴等語
    。
二、按對於小額程序第一審判決之上訴，非以其違背法令為理由
    ，不得為之，民事訴訟法第436 條之24第2 項定有明文；又
    前開上訴，其上訴狀內應記載上訴理由，並表明原判決所違
    背之法令及其具體內容，以及依訴訟資料可認為原判決有違
    背法令之具體事實，同法第436 條之25亦定有明文。是當事
    人以小額訴訟程序之第一審判決違背法令為理由提起上訴時
    ，就原判決如何不適用法規或適用法規不當，其上訴狀或理
    由書應有具體之指摘，並揭示該法規之條項或其內容，若係
    成文法以外之法則，應揭示該法則之旨趣，倘為司法院解釋
    或最高法院之判例，則應揭示該判解之字號或其內容，如依
    民事訴訟法第469 條第1 款至第5 款所列各款事由提起上訴
    者，其上訴狀或理由書應揭示合於該條款之事實；若小額訴
    訟程序上訴人之上訴狀或理由書未依上述方法為表明者，即
    難認已對原判決之違背法令有具體之指摘，其上訴自難認為
    合法。
三、本件上訴人係對於小額訴訟程序之第一審判決提起上訴，就
    其上訴意旨所陳，僅就原審取捨證據、認定事實之職權行使
    ，指摘為不當，並未表明該判決所違背法令之具體內容，暨
    依訴訟資料合於該違背法令之具體事實，自難認其已合法表
    明上訴理由。揆諸首開說明，自不得謂已合法表明上訴理由
    。從而本件上訴，難認為合法，應予駁回。
三、本件第二審訴訟費用應依民事訴訟法第436 條之32第1 項準
    用第436 條之19條第1 項規定，確定其數額為1500元，應由
    上訴人負擔。
四、依民事訴訟法第436 條之32第2 項、第444 條第1 項前段、
    第95條、第78條、第436 條之32第1 項、第436 條之19第1
    項，裁定如主文。
中    華    民    國    100    年    7    月    13    日
                  民事第三庭    審判長法  官  陳財旺
                                      法  官  邱靜琪
                                      法  官  張紫能
以上正本係照原本作成
本裁定不得抗告
中    華    民    國    100    年    7    月    13    日
                                     書記官  蔡佳容